【裁判字號】    92,交抗,428
【裁判日期】    920429
【裁判案由】    違反道路交通管理處罰條例
【裁判全文】
臺灣高等法院交通事件裁定                        九十二年度交抗字第四二八號
    抗  告  人
    即受處分人  甲○○
右抗告人因違反道路交通管理處罰條例案件，不服臺灣臺北地方法院九十一年度交聲
字第一五三四號，中華民國九十二年三月七日裁定，提起抗告，本院裁定如左：
    主  文
抗告駁回。
    理  由
一、按「汽車裝載貨物超過所行駛橋樑規定之載重限制者，處汽車駕駛人罰鍰，其應
    歸責於汽車所有人時，除依第三項處汽車所有人罰鍰及記該汽車違規紀錄一次外
    ，汽車駕駛人仍應依第六十三條第一項第二款規定記違規點數二點」，「有前二
    項規定之情形者，應責令改正或當場禁止通行，並處新臺幣一萬元罰鍰，超載十
    公噸以下者，以總超載部分，每一公噸加罰新臺幣一千元；超載逾十公噸至二十
    公噸以下者，以總超載部分，每一公噸加罰新臺幣二千元；超載逾二十公噸至三
    十公噸以下者，以總超載部分，每一公噸加罰新臺幣三千元；超載逾三十公噸者
    ，以總超載部分，每一公噸加罰新臺幣五千元。未滿一公噸以一公噸計算」，道
    路交通管理處罰條例第二十九條之二第二項、第三項定有明文。又同條例關於車
    輛所有人之處罰，如應歸責於車輛駕駛人者，處罰車輛駕駛人，同條例第八十五
    條第二項規定甚明。
二、抗告人即受處分人甲○○駕駛正昌交通股份有限公司所有車牌號碼為八Ｅ─四一
    二號曳引車，於民國九十一年八月二十一日上午七時十五分許，行經臺北縣汐止
    市○○路○段車輛總重限制為二十公噸之南陽大橋，載運鋼筋三十七點七二公噸
    ，超載十七點七二公噸，臺北縣政府警察局汐止分局交通分隊乃以該車載運鋼筋
    三十七點七二公噸，超過橋樑載重二十公噸之限制，超載十七點七二公噸為由予
    以舉發，嗣原處分機關即以受處分人違反道路交通管理處罰條例第二十九條之二
    第二項（裁決書漏引）、第三項規定，依同條例第八十五條第二項處罰車輛駕駛
    人，裁處罰鍰新臺幣（下同）四萬六千元，並記駕駛人違規點數二點，汽車違規
    紀錄一次。
三、抗告意旨略以：其雖有駕駛上開曳引車自臺北縣汐止市○○路○段左轉南陽大橋
    ，然此路段橋樑限重標誌陳設不明，左轉號誌下亦未見有限制標誌，大型車輛無
    法於路口臨停尋找限制號誌，只有從大同路二段右轉，才能看到此限制號誌。當
    時既有交通警察指揮，為何不可先告知其不能進入，俟其左轉駛進即開罰單，實
    難令人甘服。
四、經查：上開事實，有臺北縣政府警察局北縣警交字第Ｃ00000000號舉發
    違反道路交通管理事件通知單影本（見原審卷第六頁）及臺北市交通事件裁決所
    九十一年十月十一日北市裁三字第裁二二─Ｃ00000000號違反道路交通
    管理事件裁決書（見原審卷第十頁）在卷可稽。又上址南陽大橋限重二十公噸之
    標誌係設於橋頭處，前無障礙物遮蔽，此有現場照片二幀在卷可憑（見原審卷第
    七、八頁），自臺北縣汐止市○○路○段左轉上南陽大橋之車輛當可清晰辨識，
    是受處分人所辯不足採信。
五、原審因而認原處分機關依首揭規定裁罰，並無不當，而駁回受處分人異議之聲明
    ，經核並無不合。受處分人所提抗告，為無理由，應予駁回。
據上論結，應依道路交通案件處理辦法第二十六條、刑事訴訟法第四百十二條，裁定
如主文。
中      華      民      國    九十二    年      四      月    二十九    日
                              臺灣高等法院交通法庭
                                  審判長法  官  楊  照  男
                                        法  官  陳  炳  彰
                                        法  官  王  詠  寰
右正本證明與原本無異。
不得再抗告。
                                        書記官  駱  麗  君
中      華      民      國    九十二    年      四      月      三十    日


司法院資訊處製作；財團法人民間司法改革基金會備份。
